【裁判字號】    95,上更(一),179
【裁判日期】    950816
【裁判案由】    強盜等
【裁判全文】
臺灣高等法院臺南分院刑事判決     95年度上更(一)字第179號
  上  訴  人  臺灣臺南地方法院檢察署檢察官
  被      告  乙 ○ ○
                        （現在臺灣臺南監獄執行中）
  選任辯護人  黃 紹 文  律師
              黃 溫 信  律師
              徐 美 玉  律師
上列上訴人因被告強盜等案件，不服臺灣臺南地方法院93年度訴
字第873號中華民國94年1月18日第一審判決（起訴案號：臺灣臺
南地方法院檢察署93年度營偵字第369號、93年度營偵緝字第292
號），提起上訴，判決後，經最高法院第一次發回更審，本院判
決如下：
    主  文
原判決關於乙○○被訴收受贓物部分撤銷。
乙○○收受贓物，累犯，處有期徒刑肆月，如易科罰金，以參佰
元折算壹日。
其他上訴（即加重強盜罪部分）駁回。
    事  實
一、乙○○曾因違反肅清煙毒條例案件，經臺灣臺南地方法院以
    八十六年度訴字第一五七○號判決判處有期徒刑二年二月，
    而於八十八年十一月十日假釋出監；嗣於八十九年七月二十
    三日假釋期滿未經撤銷假釋，執行完畢；竟猶不知悔改，明
    知陳家祥所交付之國際廠牌GD55型式行動電話手機一支（內
    有0000000000號行動電話晶片），係陳家祥於民國（下同）
    九十二年七月二十六日上午十時許，在臺南縣柳營鄉○○路
    丙○○所經營之「漢妮檳榔攤」，以強盜手方式所劫得之贓
    物；竟於九十二年七月二十七日持上開行動電話手機，至臺
    南縣新營市○○路一○二號由蔡崇梁所開設之「永信當舖」
    ，典當得款新台幣（下同）二千元，再用以購買毒品與陳家
    祥共同吸用。嗣經警至「永信當舖」查贓而循線於九十三年
    三月一日查獲。
二、案經臺南縣警察移送臺灣臺南地方法院檢察署檢察官偵查起
    訴。
    理  由
壹、有罪部分：
一、查被告乙○○確明知同案被告陳家祥所交付之國際廠牌GD55
    型式行動電話手機一支（內有0000000000號行動電話晶片）
    ，係陳家祥於前揭時地以強盜手方式自被害人丙○○所劫得
    之贓物；竟於九十二年七月二十七日持上開行動電話手機，
    至前揭蔡崇梁所開設之「永信當舖」，典當得款二千元之事
    實，已據被告乙○○於本審審理時坦承不諱在卷（見本審卷
    第60、86頁），核與被害人丙○○於警詢、檢察官偵查證稱
    被強劫行動電話手機一支之情節相符，復核與證人即「永信
    當舖」之負責人蔡崇梁於檢察官偵查及原審之證述相互一致
    （見偵字卷(三)第34頁，原審卷第0141頁）；並有「永信當舖
    」之當票、押當臺帳紀錄及「內政部警政署刑事警察局」九
    十三年三月二日刑紋字第○九三○○三七四八一號鑑驗書各
    一份在卷可參（見警卷(一)第6至7頁，警卷(二)第40頁）；且經
    核上開補強證據已足資證明被告於審理中所為之任意性自白
    應具有相當程度之真實性，而確信被告前述自白之犯罪行為
    與事實相符。是以被告確有收受贓物之犯行，事證明確，堪
    以認定。
二、按行為後法律有變更者，適用行為時之法律。但行為後之法
    律有利於行為人者，適用最有利於行為人之法律，刑法第二
    條第一項定有明文。本件被告於犯罪時及原審判決時之刑法
    第四十一條第一項前段規定：「犯最重本刑為五年以下有期
    徒刑以下之刑之罪，而受六個月以下有期徒刑或拘役之宣告
    ，因身體、教育、職業、家庭之關係或其他正當事由，執行
    顯有困難者，得以一元以上三元以下折算一日，易科罰金。
    」又被告行為時於犯罪時及原審判決時之易科罰金折算標準
    ，修正前罰金罰鍰提高標準條例第二條前段（現已刪除）規
    定，就其原定數額提高為一百倍折算一日，則本件被告行為
    時及原審判決時之易科罰金折算標準，應以銀元三百元折算
    一日，經折算為新臺幣後，應以新臺幣九百元折算為一日。
    惟九十四年二月二日修正公布並於九十五年七月一日施行之
    刑法第四十一條第一項前段則規定：「犯最重本刑為五年以
    下有期徒刑以下之刑之罪，而受六個月以下有期徒刑或拘役
    之宣告者，得以新臺幣一千元、二千元或三千元折算一日，
    易科罰金。」比較修正前後之易科罰金折算標準，以九十五
    年七月一日修正公布施行前之規定，較有利於被告，則應依
    刑法第二條第一項前段，適用修正前刑法第四十一條第一項
    前段規定，定其折算標準。另被告乙○○曾因違反肅清煙毒
    條例案件，經臺灣臺南地方法院以八十六年度訴字第一五七
    ○號判決判處有期徒刑二年二月，而於八十九年七月二十三
    日假釋期滿未經撤銷假釋，執行完畢，有「臺灣高等法院被
    告全國前案紀錄表」一份在卷可按（見本院卷第23頁），其
    於刑之執行完畢五年內再故意犯本件有期徒刑以上之罪，不
    論依修正前之刑法第四十七條，或修正後之刑法第四十七條
    第一項之規定，均構成累犯，對被告而言，並無有利或不利
    之情形，自不生新舊法比較之問題，應逕依修正前之刑法第
    四十七條，論以累犯，並加重其刑。
三、核被告乙○○明知前揭國際廠牌GD55型式行動電話手機一支
    係屬贓物，竟予以收受並持向蔡崇梁所開設之「永信當舖」
    ，典當得款二千元，所為係犯刑法第三百四十九條第一項之
    收受贓物罪。又被告前曾因違反肅清煙毒條例案件，經臺灣
    臺南地方法院以八十六年度訴字第一五七○號判決判處有期
    徒刑二年二月，而於八十八年十一月十日假釋出監；嗣於八
    十九年七月二十三日假釋期滿未經撤銷假釋，執行完畢，有
    前揭「臺灣高等法院被告全國前案紀錄表」一份在卷可按，
    其於刑之執行完畢五年內，再犯本件有期徒刑以上之罪，為
    累犯，應依修正前之刑法第四十七條規定，加重其刑。
四、本件檢察官起訴時，已於犯罪事實論及被告有收受贓物之犯
    行，雖於起訴法條中未予論及，惟應認仍為起訴效力所及；
    原審就此部分雖已予以審理（即無審級利益之問題），惟未
    併予判決處刑（因被告另被訴加重強盜罪部分，本院認應為
    無罪之諭知，理由詳後述，則此部分之犯行當與加重強盜罪
    部分間無裁判上一罪之關係），尚有疏漏；檢察官上訴雖未
    指摘及此，惟原判決既有可議，即屬無可維持，自應由本院
    將原判決關於此部分撤銷改判。爰審酌被告前已有犯案前科
    ，有前揭「臺灣高等法院被告前科紀錄表」一份在卷可參（
    ，因一時貪念、所收受之財物價值、生活狀況，及犯罪後尚
    知坦承犯行等一切情狀，量處有期徒刑四月，並諭知易科罰
    金之折算標準，以資懲儆。
貳、無罪部分：
一、公訴意旨略以：被告乙○○與綽號「小胖」之姓名、年籍不
    詳之人，共同基於意圖為自己不法所有及強劫他人財物之犯
    意聯絡，於九十二年七月二十六日上午十時許，由綽號「小
    胖」者騎乘牌照號碼不詳之機車後載被告乙○○，至臺南縣
    柳營鄉○○路丙○○所經營之「漢妮檳榔攤」，由被告乙○○以口罩蒙面，手持西瓜刀（未扣案）進入「漢妮檳榔攤」
    ，以西瓜刀指著丙○○恫稱：我要搶劫等語，致使丙○○不
    能抗拒，而強取丙○○置於檳榔攤內之國際廠牌GD55型式行
    動電話手機一支（內有0000000000號行動電話晶片）及二千
    七百元後逃逸。後被告乙○○於九十二年七月二十七日即持
    上開行動電話手機至臺南縣新營市○○路一○二號由蔡崇梁
    所開設之「永信當舖」，典當得款二千元，再用以購買毒品
    與同案被告陳家祥（已經判決無罪確定）共同吸用。案經臺
    南縣警察移送，因認被告涉有刑法第三百三十條第一項之加
    重強盜罪嫌等語。
二、按犯罪事實應依證據認定之，無證據不得認定犯罪事實；又
    不能證明被告犯罪者，應諭知無罪之判決，刑事訴訟法第一
    五四條第二項、第三○一條第一項分別定有規定。次按認定
    不利於被告之事實，須依積極證據，苟積極證據不足為不利
    於被告事實之認定時，即應為有利於被告之認定，更不必有
    何有利之證據。此之所謂證據，須確屬能為被告有罪之證明
    ，而無瑕疵可指者，始足當之；再者，犯罪事實之認定，應
    憑證據，所謂證據，須適於為被告犯罪事實之證明者，始得
    採為斷罪資料，如未能發現相當證據，或證據不足以證明，
    自不能以推測或擬制之方法以為裁判基礎；又所謂認定犯罪
    事實所憑之證據，雖不以直接證據為限，間接證據亦包括在
    內，然而無論直接或間接證據，其為訴訟上之證明，須於通
    常一般人均不致有所懷疑，而得確信其為真實之程度，始得
    據之為有罪之認定，倘其證明尚未達到此一程度，而有合理
    懷疑存在時，即應為無罪之判決（最高法院29年度上字第31
    05號、30年度上字第0816號、40年度台上字第86號、53年度
    台上字第2750號、76年度台上字第4986號判例參照）。另事
    實審法院對於證據之取捨，依法雖有自由判斷之權，然積極
    證據不足證明犯罪事實時，被告之抗辯或反證縱屬虛偽，仍
    不能以此資為積極證據應予採信之理由；至認定犯罪事實應
    依證據，為刑事訴訟法所明定，故被告否認犯罪事實所持之
    辯解，縱屬不能成立，仍非有積極證據足以證明其犯罪行為
    ，不能遽為有罪之認定（最高法院30年度上字第0482、1831
    號判例參照）。末按刑事訴訟法第一百六十一條已於九十一
    年二月八日修正公布，其第一項規定：檢察官就被告犯罪事
    實，應負舉證責任，並指出證明之方法。因此，檢察官對於
    起訴之犯罪事實，應負提出證據及說服之實質舉證責任。倘
    其所提出之證據，不足為被告有罪之積極證明，或其指出證
    明之方法，無從說服法院以形成被告有罪之心證，基於無罪
    推定之原則，自應為被告無罪判決之諭知（最高法院92年度
    臺上字第0128號判例參照）。
三、公訴意旨認被告乙○○涉有刑法第三百三十條第一項之加重
    強盜罪嫌，無非係以：被告乙○○、同案被告陳家祥二人於
    偵訊時之自白、證人蔡崇梁、丙○○及甲○○等之證述、暨
    有「永信當舖」之當票、押當紀錄、「內政部警政署刑事警
    察局」九十三年三月二日刑紋字第○九三○○三七四八一號
    鑑驗書為證等情，為其論罪之依據。
四、訊據被告乙○○堅決否認有何加重強盜之犯行，並辯稱：其
    於九十三年七月十五日偵訊時之所以會承認有強盜犯行，是
    因為當時以為可以將本案併至高院其先前在嘉義所犯之強盜
    案併案審理，而受檢察官誤導所致，但事實上其只有參與典
    當手機之行為，並未參與強盜案件；且測謊是其自己要求的
    ，並有通過測謊，其無借錢給陳家祥等語。經查：
  (一)被告乙○○自原審迄本審審理時已一致辯稱：是因受檢察官
    之誤導，以為本案與其另案於九十三年二月二十日在嘉義虎
    克船長遊藝場所犯強盜案，有連續犯裁判上一罪之關係可以
    合併審理，才會承認等語。而經原審調閱被告乙○○另案即
    臺灣臺南地方法院檢察署九十三年度營偵字八二○號竊盜案
    件，被告乙○○於九十三年七月十五日偵詢時自白犯罪之訊
    問筆錄錄音帶結果，其詢問內容及過程如下：「（柳營鄉的
    強盜案是你做的嗎？）這件可否和高院（指嘉義虎克船長遊
    藝場）的那件一起審問？」「（你說呢？）我不知道。」「
    （你有沒有做？）如檢察官所說可以合在一起的話，那就是
    我做的。可不可以合在一起？」「應該可以。」‧‧‧「（
    車排）我沒有去記，一邀我們就一起去了。檢察官我二個案
    子可以併案審理？」「（檢察官答）我幫你併到高院」，有
    訊問筆錄譯文一份在卷可參（原審卷第161至162頁）；究其
    訊問過程可知，被告乙○○自白本案之犯罪事實全繫於所述
    之條件即：「本案與高院（嘉義虎克船長遊藝場）之案件是
    否可以合併審理」，而在檢察官告知「應該可以」（合併審
    理）後，被告乙○○始坦承本件之犯行，應堪認定。是被告
    乙○○前揭自白之動機並不純正，其於本審抗辯：偵訊自白
    非出於任意性，應堪採信。則參諸按認定犯罪事實所憑之證
    據，須適於為被告犯罪事實之證明者，始得採為斷罪資料。
    且被告之自白，雖為證據之一種，但依刑事訴訟法第一百五
    十六條第一項規定，被告之自白，須非出於強暴、脅迫、利
    誘、詐欺、違法羈押或其他不正之方法，且與事實相符者，
    始得為證據。又被告自白犯罪，其動機或有出於自責悔悟者
    ，有因心生畏怖或圖邀寬典者，亦有蓄意頂替圖使犯人隱避
    或別有目的者，欲論斷被告任意性之自白，是否與事實相符
    ，除應檢視是否有證據補強外，更應詳查其自白之動機、原
    因、取得之過程等一切情況，並參酌卷內調查證據之結果，
    綜合研判，資為認定（最高法院年93度台上字第1148號判決
    參照）以察，被告乙○○之自白既係出於上揭附條件之方法
    ，即有誤導之嫌，自不得採為判決基礎。
  (二)又證人即被害人丙○○自警詢迄本院前審審理時就有關指認
    犯罪嫌疑犯之過程係分別證述：「警方現提示口卡及影像照
    片上的乙○○我不認識，彼此沒有任何關係，我現不敢肯定
    這位乙○○是否就是強盜我財物的歹徒，因當時兩名歹徒都
    有戴口罩，我又害怕，如果我可以看到歹徒本人應可認得出
    來，另一名歹徒是在檳榔攤外把風接應，沒有進到檳榔攤內
    ，所以我無法指認」（見警卷(一)第13頁）；「編號二號的乙○○及編號四號的陳家祥較像本案的犯罪嫌疑人（當時尚有
    案外人許朝欽、林嘉鴻、楊義正等人）」（見警卷(二)第26頁
    ）；「時間太久了我己忘記了，應該不是他到裡面搶我的人
    ，搶我的人有雙眼皮（指認戴口罩之陳家祥）；並指認乙○○《照片》稱：看他的眼神好像是他進去搶的」（見偵字卷
    第55頁）；「依搶我的人之眼神和外型，應該是照片上的人
    搶我的（指認乙○○《照片》），因為經過很久我的記憶己
    模糊，但就記憶所及應該是他（見偵字卷第77頁）；「是乙○○，是依據他的眼神及眼睛以上的部分」（見偵字卷第98
    頁）；「乙○○比較像，但我現在無法確認；並稱前開指認
    被告乙○○本人時，她第一次答稱不確定，後來檢察官叫她
    不要害怕，帶她到隔壁（指認室）指認被告乙○○」（見原
    審卷第128、130頁）；「有兩個人搶，一個進來，一個在外
    面，進來行強的人，她的印象是雙眼皮，沒有指認甲○○過
    ，再請一個人（指甲○○）來供指認，其亦無法指認出來（
    本院上訴卷第126至127頁）等語；姑不論被害人已因時間日
    久，致無法確切辨認；且由前開指認過程可知，被害人於距
    離案發時間較近之警訊時並無法確認被告乙○○是否為持刀
    強盜之嫌犯，而於距案發時間較久之偵訊過程中，竟能指認
    被告乙○○為本案嫌犯，實與經驗法則有違。再被害人丙○○之所以指認搶匪確為被告乙○○，全係藉由觀看被告乙○○之眼神及眼部等特徵；然經原審及本院前審當庭勘驗被告
    乙○○眼睛部位，其確為單眼皮、鳳眼，此有勘驗筆錄及眼
    部特寫照片二紙附卷足參（見原審卷第0169頁），竟與被害
    人丙○○所述搶匪眼睛為雙眼皮之證述截然不同，已有重大
    瑕疵。另證人之供述證據，若就其自己所體驗之事實而為供
    述，因非證人所提供之意見或推測之事項，而係以實際之經
    驗為基礎，固具有證據能力；惟按現行刑事訴訟法並無關於
    指認程序之規定，如何由證人正確指認犯罪嫌疑人，自應依
    個案之具體情形為適當之處理。而指認之程序，固須注重人
    權之保障，亦需兼顧真實之發現，確保社會正義實現之基本
    目的；因之，如證人於審判中，已依人證之調查程序，陳述
    其出於親身經歷之見聞所為指認，並依法踐行詰問之程序後
    ，綜合證人於案發時所處之環境，足資認定其確能對被告觀
    察明白，認知被告行為之內容，該事後依憑個人之知覺及記
    憶所為之指認客觀可信，並非出於不當之暗示，亦未違背通
    常一般日常生活經驗之定則或論理法則，始得採為被告論罪
    之依據（最高法院95年台上字第1676號判決參照）。本件被
    害人丙○○前揭指認被告乙○○為犯嫌之陳述，既有前開瑕
    疵，則揆諸前揭說明，自尚難僅憑其之指認，即採為不利被
    告乙○○論罪之依據。
  (三)另證人甲○○於檢察官偵查中係供稱：「沒有去漢妮檳榔攤
    強劫財物，也不知道陳家祥有去強盜。」（見偵字卷(三)第53
    頁）；而於原審審理中則供述：「未曾聽過本案二位被告有
    去搶檳榔攤」等語（見原審卷第0180頁）；究其內容並未確
    切證及被告乙○○有何加重強盜之犯行，要之就本案而言並
    不具何證據價值。至證人即「永信當舖」之負責人蔡崇梁於
    警詢時雖證訴係被告乙○○持上開被害人丙○○之行動電話
    （序號 000000000000000）前往典當等情，並有「永信當舖
    」之當票及押當紀錄、內政部警政署刑事警察局九十三年三
    月二日刑紋字第○九三○○三七四八一號鑑驗書為證（見警
    卷(一)第6至7、25頁，警卷(二)第40頁）；惟按此僅能證明被告
    乙○○確曾持被害人丙○○所有之國際廠牌GD55型式行動電
    話手機一支（內有0000000000號行動電話晶片，原申請名義
    人為蔡龍善為被害人之弟），前往「永信當舖」典當，嗣並
    回贖之事實而已；況被害人丙○○於警訊中已陳稱：其不敢
    肯定乙○○就是強盜的歹徒等語在卷（見警卷(二)第15頁）；
    另按被害人之陳述固亦得採為認定犯罪事實之證據資料，然
    須無瑕疵，且就其他方面調查又與事實相符，始得採為科刑
    之基礎。而所謂無瑕疵，係指被害人所為不利被告之陳述，
    與社會上一般生活經驗或卷附其他客觀事證並無矛盾而言；
    至所謂就其他方面調查認與事實相符，非僅以所援用之證據
    足以證明被害結果為已足，仍應調查其他補強證據，以證明
    被害人陳述確有相當之真實性，而為通常一般人均不致有所
    懷疑，即須綜合一切直接及間接證據，除認定被告確為加害
    人之外，在推理上無從另為其他合理原因之假設，始得據為
    有罪之認定（最高法院95年台上字第1629號判決參照）；從
    而自尚不能以證人甲○○、蔡崇梁等二人前揭無法查與事實
    相符之證述內容，即遽採為認被告乙○○有實施強盜行為之
    論據。
  (四)再者，本案經被告乙○○及同案被告陳家祥同意後，經原審
    委請「法務部調查局」進行測謊鑑定，已經該局以控制問題
    法、混合問題法進行測謊，其中被告陳家祥就以下問題：
    (1)「漢妮檳榔攤」搶案不是他作的。(2)當鋪查獲之手機不是
    他去搶的。(3)檳榔攤的錢不是他去搶的等問題，測謊鑑定結
    果認定：「均呈情緒波動反應，研判有說謊」；反之，被告
    乙○○就前開問題測謊鑑定結果認定：「均無情緒波動反應
    ，研判未說謊」，有「法務部調查局」93年11月18日第0000
    0000000 號測謊報告書及測謊鑑定過程參考資料各一份在卷
    書可稽（見原審卷88至98頁）。按測謊鑑定，係依一般人在
    說謊時，會產生遲緩、緊張、恐懼、不知等心理波動現象，
    乃以科學方法，由鑑定人利用測謊儀器，將受測者之上開情
    緒波動反應情形加以紀錄，用以判別受測者之供述是否真實
    。故測謊鑑定，倘鑑定人具備專業之知識技能，復事先獲得
    受測者之同意，所測試之問題及其方法又具專業可靠性時，
    該測謊結果，如就否認犯罪有不實之情緒波動反應，雖不能
    採為有罪判決之唯一證據，但鑑定結果非無證據能力，仍得
    供裁判之佐證，其證明力如何，事實審法院自得依職權自由
    判斷（最高法院87年度台上字第3928號判決參照）。本院依
    前開說明及參酌測謊結果顯示，被告陳家祥在測謊人員詢問
    無關問題時（即詢問基本資料時），並無說謊反應，而在詢
    問相關問題時，則呈情緒波動說謊反應；而被告乙○○則在
    詢問所有問題時均未呈說謊反應，交叉比較二者情緒波動之
    反應，認前開測謊鑑定自得為本院認定事實之佐證。再參諸
    同案被告陳家祥經檢察官起訴涉犯刑法第一百六十四條第二
    項之頂替人犯罪及第一百六十九條第一項之誣告罪嫌部分，
    已經本院前審以：「被告陳家祥供述強盜犯行之內容不僅具
    體且明確，而且更將其犯罪之動機，共犯參與之情況、事後
    分贓，與被告乙○○共同前往當鋪典當之過程以及倘若警方
    詢問時應如何應對供述綦詳，被告陳家祥若非經其親身參與
    強盜案件，僅依第三人乙○○之轉述即能勾勒出翔實之經過
    ，實殊難想像，而認被告陳家祥頂替之自白恐為嫁禍乙○○
    ，脫免自己所涉之強盜刑責，而為虛偽之供述，既與事實不
    符，即無法採為被告陳家祥頂替犯罪事實之認定；及被告陳
    家祥供出證人甲○○共同涉及強盜之犯行，全係因檢察官之
    推問而為不利自己之自白暨他人之陳述，其既無申告他人使
    其受刑事或懲戒處分之意思，即與誣告之要件不符，自難以
    誣告罪對被告陳家祥處罰」為由；諭知同案被告陳家祥無罪
    確定在案以察；足認被告乙○○應非本件強盜「漢妮檳榔攤
    」之正犯，殆無疑義。
  (五)至卷附之「永信當舖」之當票、押當紀錄、「內政部警政署
    刑事警察局」九十三年三月二日刑紋字第○九三○○三七四
    八一號鑑驗書等，既然查無其他積極之證據足資證明被告乙○○有此部分強盜之犯行，自難據此即遽採為被告乙○○有
    強盜犯行之論據。
五、綜上所述，本件依公訴人提出之證據，尚不足以認定被告確
    有本件強盜之行為；此外，又查無其他積極之證據足資證明
    被告有上開犯行；同時公訴人又未再提出其他適合於證明被
    告犯罪事實之積極證據，並說明其證據方法與待證事實之關
    係，說服本院以形成被告有罪之心證，揆諸上開說明，基於
    無罪推定之原則，原審就此部分以不能證明被告犯罪，而諭
    知無罪之判決，核屬允當。檢察官上訴指摘原判決此部分為
    不當，求為撤銷改判有罪，為無理由，應予駁回。
參、據上論結，應依刑事訴訟法第三百六十八條、第三百六十九
    條第一項前段、第三百六十四條、第二百九十九條第一項前
    段，刑法第二條第一項前段、第三百四十九條第一項、修正
    前刑法第四十一條第一項前段、第四十七條，修正前罰金罰
    鍰提高標準條例第一條前段、第二條，判決如主文。
本案經檢察官吳忠賢到庭執行職務。
中    華    民    國    95    年    8     月    16    日
                  刑事第三庭    審判長法  官  陳義仲
                                      法  官  宋明蒼
                                      法  官  張世展
以上正本證明與原本無異。
檢察官如不服本判決應於收受本判決後十日內向本院提出上訴書
，其未敘述上訴理由者並得於提起上訴後十日內向本院補提理由
書。
本件被告不得上訴。
                                      書記官  魏芝雯
中    華    民    國    95    年    8     月    16    日
附錄：本判決論罪法條：
中華民國刑法第349條第1項
（普通贓物罪）
收受贓物者，處 3 年以下有期徒刑、拘役或 5 百元以下罰金。


司法院資訊處製作；財團法人民間司法改革基金會備份。
